【裁判字號】    90,毒抗,265
【裁判日期】    900409
【裁判案由】    毒品危害防制條例
【裁判全文】
台灣高等法院刑事裁定                              九十年度毒抗字第二六五號
    抗  告  人  甲○○
右列抗告人因違反毒品危害防制條例案件，不服台灣宜蘭地方法院中華民國九十年三
月九日裁定（九十年度毒聲字第一六七號；檢察官偵查案號：臺灣宜蘭地方法院檢察
署九十年度毒偵字第七三號），提起抗告，本院裁定如左：
    主  文
抗告駁回。
    理  由
一、本件抗告意旨略以：抗告人甲○○因當時有耳膜破掉和感冒症狀，有服用中藥和
    西藥，所以在驗尿時呈現陽性反應，是否可以在現在身體狀況良好時請求再驗尿
    一次等語。
二、經查抗告人甲○○係於民國九十年一月八日上午十一時許，在宜蘭縣羅東鎮○○
    ○路一七七巷二號前，經警方在其所有之ＲＡＳ－０九九號輕機車內查扣得其持
    有之第二級毒品安非他命二包（毛重０‧六公克），而其查獲時所採集之尿液經
    宜蘭縣衛生局檢驗、及臺灣檢驗科技股份有限公司複驗結果，均呈安非他命陽性
    反應等事實，有宜蘭縣衛生局九十年一月十一日（九０）宜衛六字第六三二號安
    非他命及嗎啡尿液檢驗單、臺灣檢驗科技股份有限公司濫用藥物尿液檢驗報告（
    編號：CＺ00000000000號），及扣案之安非他命二包可稽，再查安非
    他命經口服投與後，約百分之七十於二十四小時內自尿液中排出，約百分之九十
    於九十六小時內自尿中排出，甲基安非他命之檢出與其投與方式、投與量、個人
    體質、採尿時間與檢驗儀器精密度等諸多因素有關，最長可能不會超過四日，業
    經行政院衛生署藥物食品檢驗局八十一年二月八日（八一）藥檢壹字第一一五六
    號函敘述明確，由上開事證足證抗告人於遭查獲時止往前回溯九十六小時之內確
    有施用第二級毒品安非他命之犯行，抗告人空言否認自不足採，原裁定認應適用
    毒品危害防制條例第二十條第一項、觀察勒戒處分執行條例第三條第一項，裁定
    將抗告人送勒戒處所觀察、勒戒，經核於法並無不合。至於抗告意指所稱抗告人
    當時有服用中、西藥物致尿液呈陽性反應云云，惟查抗告人之尿液經不同單位兩
    度檢驗結果既均呈安非他命陽性反應，且依該二份檢驗報告記載所採用之檢驗方
    法及閾值，顯然可以排除一般因藥物引起之偽陽性反應，不致有誤判之虞，抗告
    人此部分所辯無非卸飾之詞；又抗告人請求以現在身體狀況再驗尿部分，按施用
    安非他命後通常於九十六小時之內即將自尿液中排出，已如前述，故即使事後另
    就抗告人之尿液檢驗並無安非他命陽性反應，亦僅能證明在採尿前之九十六小時
    內未曾施用安非他命，且時空既已不同，自不能憑以推翻前開檢驗結果；綜上所
    述，本件抗告為無理由，應予駁回。
三、據上論結，應依刑事訴訟法第四百十二條，裁定如主文。
中      華      民      國    九十      年      四      月      九      日
                              台灣高等法院刑事第二十三庭
                                  審判長法  官 黃 瑞 華
                                        法  官 雷 雯 華
                                        法  官 宋    祺
右正本證明與原本無異。
不得抗告。
                                        書記官 蔡 慧 娟
中    華    民    國     九十     年       四       月        九        日


司法院資訊處製作；財團法人民間司法改革基金會備份。
